ACORDAO-COMPLETO-2361715

ACÓRDÃO DE RELAÇÃO

ACÓRDÃO DE RELAÇÃO 5363/2019 ATA 23/2019 - PRIMEIRA CÂMARA

Acórdão 5363/2019-TCU-Primeira Câmara
1. Processo TC-Processo 035.278/2015-3 (RECURSO DE RECONSIDERAÇÃO EM TOMADA DE CONTAS ESPECIAL) 
	1.1. Responsável: Wilson de Oliveira Leite (XXX.835.475-XX) 
	1.2. Recorrente: Wilson de Oliveira Leite (XXX.835.475-XX) 
	1.3. Órgão/Entidade: Prefeitura Municipal de Ibotirama - BA
	1.4. Relator: Ministro Benjamin Zymler
	1.5. Representante do Ministério Público: Procurador Sergio Ricardo Costa Caribé
	1.6. Relator da deliberação recorrida: Ministro-Substituto Augusto Sherman Cavalcanti
	1.7. Unidades Técnicas: Secretaria de Recursos (SERUR) ; Secretaria de Controle Externo de Tomada de Contas Especial (SecexTCE) .
	1.8. Representação legal: Romeu Ramos Moreira Junior (48.522/OAB-BA) , representando Wilson de Oliveira Leite. 
	1.9. Determinações/Recomendações/Orientações: não há.
	VISTOS e relacionados estes autos de recurso de reconsideração interposto contra o Acórdão 10859/2018-TCU-Primeira Câmara, proferido em tomada de contas especial,
Considerando que o recorrente foi notificado da decisão impugnada na data de 18/10/2018,
Considerando que houve a interposição de embargos de declaração em 29/10/2018,
Considerando que houve a notificação do julgamento dos embargos de declaração em 20/3/2019,
Considerando que o presente recurso foi interposto em 28/3/2019,
Considerando que o prazo para interposição de recurso de reconsideração é de quinze dias, a teor dos arts. 32, inciso I, e 33 da Lei 8.443/1992,
Considerando que a oposição de embargos de declaração é causa de suspensão do prazo para interposição dos demais recursos, nos termos do art. 34, § 2º da Lei 8.443/1992,
Considerando que o presente recurso foi interposto após o prazo de quinze dias, sendo, portanto, intempestivo,
Considerando que, de acordo com o art. 32, parágrafo único, da Lei 8.443/1992, não se conhecerá de recurso interposto fora do prazo, salvo em razão da superveniência de fatos novos na forma prevista no Regimento Interno do TCU,
Considerando que o recorrente busca afastar a sua responsabilidade por meio de argumentos e teses jurídicas que, ainda que inéditos, não são considerados fatos novos por este Tribunal, conforme consolidada jurisprudência desta Corte (Acórdão 923/2010-TCU-Plenário, Acórdãos 1.760/2017 e 323/2010, ambos da 1ª Câmara, e Acórdãos 2.860/2018, 12.751/2016 e 3.293/2016, todos da 2ª Câmara) ,
Considerando as manifestações uniformes da Serur e do Ministério Público junto ao TCU no sentido de não conhecer do presente recurso;
Os Ministros do Tribunal de Contas da União, reunidos em Sessão da Primeira Câmara, ACORDAM, por unanimidade, ante o acolhimento pelo Relator dos pareceres constantes dos autos e com fundamento nos arts. 32, inciso I e parágrafo único, e 33 da Lei 8.443/1992, em:
9.1. não conhecer do presente recurso; 
9.2. dar ciência desta decisão ao recorrente.

Primeira Câmara

Prefeitura Municipal de Ibotirama - BA

ACORDAO-COMPLETO-2372685

Acórdão 9813/2019 - Primeira Câmara

ACORDAO-COMPLETO-2546979

Acórdão 1896/2022 - Plenário

ACORDAO-COMPLETO-2442747

Acórdão 1159/2022 - Plenário

ACORDAO-COMPLETO-2394082

Acórdão de Relação 1356/2020 - Primeira Câmara

Acórdão de Relação

BENJAMIN ZYMLER

Ministro-Substituto Augusto Sherman Cavalcanti

Romeu Ramos Moreira Junior (48.522/OAB-BA), representando Wilson de Oliveira Leite.

Procurador Sergio Ricardo Costa Caribé

TOMADA DE CONTAS ESPECIAL (TCE)

Secretaria de Recursos (SERUR); Secretaria de Controle Externo de Tomada de Contas Especial (SecexTCE).